【裁判字號】    95,訴,475
【裁判日期】    950526
【裁判案由】    毒品危害防制條例
【裁判全文】
臺灣板橋地方法院刑事判決               95年度訴字第475號
公  訴  人  臺灣板橋地方法院檢察署檢察官
被      告  甲○○
                    （現另案羈押於臺灣臺北看守所）
上列被告因違反毒品危害防制條例案件，經檢察官提起公訴（95
年度毒偵字第433 號），及移送併案審理（95年度毒偵字第2464
號），本院依簡式審判程序判決如下：
    主  文
甲○○連續施用第一級毒品，累犯，處有期徒刑壹年。扣案海洛
因壹包內之海洛因（驗餘淨重零點零伍公克）及海洛因殘渣袋內
微量之海洛因粉末均沒收銷燬之；上開海洛因之外包裝袋貳只、
分裝塑膠管壹支、注射針筒伍支均沒收。
    事  實
一、甲○○前因施用毒品案件，經本院以92年度訴字第2130號刑
    事判決判處有期徒刑九月確定，嗣於民國93年9 月30日縮刑
    期滿執行完畢。又其前於89年及91年間因施用毒品案件，先
    後經本院以89年度毒聲字第1845號、91年度毒聲字第1884號
    裁定送觀察、勒戒後，均認無繼續施用毒品之傾向，而分別
    於89年5 月20日、91年9 月18日執行完畢釋放出所，並由臺
    灣板橋地方法院檢察署檢察官各以89年度毒偵緝字第599 號
    、91年度毒偵字第2954號為不起訴處分確定。
二、詎甲○○仍未戒除毒癮，復基於施用第一級毒品海洛因及第
    二級毒品安非他命之概括犯意，自94年10月間某日起至95年
    3 月21日晚間某時止，連續在臺北縣三重市大同公園及友人
    家中等處，以將海洛因及安非他命粉末一同摻水稀釋後，再
    以針筒注入手臂之方式，非法施用第一級毒品海洛因及第二
    級毒品安非他命多次，約二至三日施用一次。嗣先於94年11
    月20日上午9 時許，在臺北市○○○路及武昌街口為警查獲
    ，並扣得其所有之毒品海洛因一包（驗餘淨重0.05公克）、
    及供施用毒品所用之注射針筒一支等物；又於95年3 月22日
    晚間7 時許，在臺北縣蘆洲市○○街13號前為警查獲，並扣
    得其所有供施用毒品所用之分裝塑膠管一支、注射針筒四支
    及海洛因殘渣袋一只等物。
三、案經臺北市政府警察局中正二分局、臺北縣政府警察局蘆洲
    分局先後報請臺灣板橋地方法院檢察署檢察官偵查起訴及移
    送併案審理。
    理  由
一、本件被告甲○○所犯係死刑、無期徒刑、最輕本刑為三年以
    上有期徒刑以外之罪，其於準備程序中就被訴事實為有罪之
    陳述，經法官告知簡式審判程序之旨，並聽取公訴人、被告
    之意見後，本院業已於95年3 月31日依刑事訴訟法第273 條
    之1 第1 項之規定，合議裁定由受命法官獨任進行簡式審判
    程序，合先敘明。
二、前揭事實業據被告甲○○於本院審理中供承不諱，而其於上
    開時、地為警查獲後所採集之尿液經以EIA 酵素免疫分析法
    初步檢驗，再以GC/MS 氣相層析質譜儀法確認檢驗結果，確
    均呈鴉片類及安非他命類陽性反應乙節，亦有臺灣檢驗科技
    股份有限公司94年12月6 日編號CH/2005/B0818 號、95年4
    月7 日編號CH/2006/31268 號濫用藥物尿液檢驗報告、尿液
    檢體委驗單、尿液檢體編號對照表各一紙附卷可稽，暨前揭
    其所有之毒品海洛因一包（驗餘淨重0.05公克）及供施用毒
    品所用之分裝塑膠管一支、注射針筒五支及海洛因殘渣袋一
    只扣案可資佐證，其中上開海洛因一包經送鑑定結果，確實
    含有海洛因成分，復有法務部調查局95年2月6日調科壹字第
    060010997 號鑑定通知書一紙在卷可按，被告自白既有上開
    證據足資補強，應堪信為真實。據此，本案事證明確，被告
    犯行堪以認定。
三、又被告前於89年及91年間因施用毒品案件，先後經本院以89
    年度毒聲字第1845號、91年度毒聲字第1884號裁定送觀察、
    勒戒後，均認無繼續施用毒品之傾向，而分別於89年5 月20
    日、91年9 月18日執行完畢釋放出所，並由臺灣板橋地方法
    院檢察署檢察官各以89年度毒偵緝字第599 號、91年度毒偵
    字第2954號為不起訴處分確定等情，有臺灣高等法院被告前
    案紀錄表一份在卷可參，其再犯本件施用第一級、第二級毒
    品之罪，係於觀察、勒戒執行完畢釋放後，五年內再犯該條
    例第10條第1 項、第2 項之罪，依毒品危害防制條例第23條
    第2 項規定，應逕予論罪科刑。
四、按海洛因、安非他命分別係毒品危害防制條例第2 條第2 項
    第1 款、第2 款所稱之第一級、第二級毒品，核被告所為，
    係分別觸犯上開條例第10條第1 項之施用第一級毒品罪及同
    條第2 項之施用第二級毒品罪。被告為施用第一級毒品海洛
    因及第二級毒品安非他命而持有之行為，均為其施用之高度
    行為所吸收而不另論罪。又被告先後多次施用第一級毒品海
    洛因及第二級毒品安非他命之犯行，均時間緊接，方法相同
    ，所犯各係構成要件相同之罪名，顯皆係基於概括犯意反覆
    為之，均應依刑法第56條連續犯之規定論以一罪，並均加重
    其刑。另被告係以一利用針筒施打行為同時施用第一級毒品
    海洛因及第二級安非他命，即係以一行為同時觸犯前述施用
    第一級毒品罪及施用第二級毒品罪，為想像競合犯，依刑法
    第55條前段之規定，應從較重之連續施用第一級毒品罪處斷
    ，公訴意旨認應分論併罰，尚有未恰，併此敘明。此外，被
    告前因施用毒品案件，經本院以92年度訴字第2130號刑事判
    決判處有期徒刑九月確定，嗣於93年9 月30日縮刑期滿執行
    完畢乙節，有上開被告前案紀錄表在卷可按，其受有期徒刑
    執行完畢後五年內，再犯本件有期徒刑以上之罪，為累犯，
    應依刑法第47條之規定加重其刑，並與前揭連續犯之加重併
    加重之。本院爰審酌被告前有多次違反毒品危害防制條例之
    前科，業如前述，猶不知悔改而再犯本件施用毒品之犯行，
    顯見其戒除毒癮之意志薄弱，惟其施用毒品係自戕行為，對
    他人法益尚無具體危害，及其施用毒品之動機、時間、次數
    暨犯罪後坦承犯行，態度良好等一切情狀，量處如主文所示
    之刑，以資懲儆。
五、扣案之海洛因一包驗餘淨重0.05公克及扣案海洛因殘渣袋一
    只內所含之微量海洛因粉末係第一級毒品，不論屬於犯人與
    否，均應依毒品危害防制條例第18條第1 項前段規定沒收銷
    燬之；又前揭海洛因之外包裝袋二只有防制毒品裸露、潮濕
    、便於攜帶之功能，與扣案注射針筒五支、分裝塑膠管一支
    均為被告所有供犯本件施用毒品犯行所用之物，業據其供承
    在卷，爰併依刑法第38條第1 項第2 款之規定沒收之。
六、本件公訴人原雖僅起訴被告於94年11月20日為警採尿前26、
    96小時內分別施用第一級毒品、第二級毒品之行為，惟被告
    自94年10月間某日起至95年3 月21日晚間某時止，在前揭處
    所施用第一級毒品海洛因、第二級毒品安非他命多次之行為
    ，既係基於概括之犯意為之，為連續犯，業如前述，屬裁判
    上之一罪，其一部起訴之效力及於全部，且經檢察官移送併
    案審理，基於審判不可分原則，本院自得併予審究，附此敘
    明。
據上論斷，應依刑事訴訟法第273 條之1 第1 項、299 條第1 項
前段，毒品危害防制條例第10條第1 項、第2 項、第18條第1 項
前段，刑法第11條前段、第56條、第55條、第47條、第38條第1
項第2款，判決如主文。
本案經檢察官涂永欽到庭執行職務。
中    華    民    國    95    年    5     月    26    日
                  刑事第十八庭  法  官 張紹省
以上正本證明與原本無異。
如不服本判決應於送達後十日內向本院提出上訴狀。
                                書記官 周雅玲
中    華    民    國    95    年    5     月    26    日
附錄本案論罪科刑法條全文：
毒品危害防制條例第10條
施用第一級毒品者，處六月以上五年以下有期徒刑。
施用第二級毒品者，處三年以下有期徒刑。
以上正本證明與原本無異
如不服本判決應於送達後10日內向本院提出上訴狀


司法院資訊處製作；財團法人民間司法改革基金會備份。
